臺灣板橋地方法院刑事判決　　　　　　　96年度訴字第3363號
公　訴　人　臺灣嘉義地方法院檢察署檢察官
被　　　告　甲○○
上列被告因違反毒品危害防制條例案件，經檢察官提起公訴（96
年度毒偵字第933 號），被告於準備程序認罪，本院以簡式審判
程序判決如下：
    主  文
甲○○施用第一級毒品，累犯，處有期徒刑拾月，減為有期徒刑
伍月，扣案之毒品海洛因淨重玖點伍公克沒收銷燬，盛裝上開毒
品海洛因之包裝袋肆只、小玻璃瓶壹個、注射針筒貳支均沒收；
又施用第二級毒品，累犯，處有期徒刑肆月，減為有期徒刑貳月
，扣案之大麻膏零點貳陸公克沒收銷燬，盛裝上開毒品大麻膏之
包裝袋壹只沒收；又施用第二級毒品，累犯，處有期徒刑肆月，
減為有期徒刑貳月。應執行有期徒刑捌月，扣案之毒品海洛因淨
重玖點伍公克、大麻膏零點貳陸公克均沒收銷燬，盛裝上開毒品
海洛因之包裝袋肆只、小玻璃瓶壹個、盛裝上開毒品大麻膏包裝
袋壹只、注射針筒貳支均沒收。
    事實及理由
一、按除被告所犯為死刑、無期徒刑、最輕本刑為三年以上有期
    徒刑之罪或高等法院管轄第一審案件者外，於第一次審判期
    日前之準備程序進行中，被告先就被訴事實為有罪之陳述時
    ，審判長得告知被告簡式審判程序之旨，並聽取當事人、代
    理人、辯護人及輔佐人之意見後，裁定進行簡式審判程序，
    刑事訴訟法第273 條之1 第1 項定有明文。經核本件被告甲
    ○○所犯係死刑、無期徒刑、最輕本刑為三年以上有期徒刑
    以外之罪，其於準備程序中就被訴事實為有罪之陳述，經法
    官告知簡式審判程序之旨，並聽取公訴人、被告之意見後，
    本院爰依首揭規定，合議裁定由受命法官獨任進行簡式審判
    程序，合先敘明。
二、本件犯罪事實：
    甲○○前曾於民國92年間因偽造文書案件，經臺灣士林地方
    法院以92年度士簡字第55號簡易判決判處有期徒刑六月確定
    ，於93年2 月23日易科罰金執行完畢（起訴書誤載為「93年
    11月16日」執行完畢）。又其前曾於91年間因施用毒品案件
    ，經檢察官聲請本院裁定送觀察、勒戒及強制戒治後，於92
    年4 月9 日停止戒治付保護管束，至92年10月29日保護管束
    期滿執行完畢，並經臺灣板橋地方法院檢察署檢察官以92年
    度戒毒偵字第394 號不起訴處分確定在案。詎其於上開有期
    徒刑及強制戒治執行完畢後五年內，猶不知悔改，復基於施
    用毒品之各別犯意，分別於96年4 月14日晚上10時許、96年
    4 月8 日、96年4 月12日，在臺北縣板橋市○○街其車號T7
    -7977 號自用小客車內、其臺北縣板橋市○○街52號4 樓住
    處等處，先後施用第一級毒品海洛因、第二級毒品大麻、甲
    基安非他命各1 次。嗣於96年4 月15日凌晨0 時50分許，駕
    駛上開車號自用小客車，行經臺北市○○區○○路與廣州街
    口，遇警盤查，為警當場在其上開車內扣得其所有供施用毒
    品使用之毒品海洛因4 包、1 小瓶（合計淨重9.5 公克）、
    大麻膏1 包（淨重0.26公克）及注射針筒2 支等物，經警採
    尿送驗後，並分別驗有鴉片類嗎啡、大麻、甲基安非他命等
    藥物陽性反應，因而查悉上情。案經臺北市政府警察局萬華
    分局移送臺灣臺北地方法院檢察署檢察官呈請臺灣高等法院
    檢察署檢察長核轉臺灣嘉義地方法院檢察署檢察官偵查起訴
    。
三、本件證據：
    (一)被告於警詢、偵查、審理時之自白。
    (二)卷附之臺北市政府警察局保安警察大隊第三中隊搜索、扣
      押筆錄、查獲毒品初步鑑定報告單、臺灣尖端先進生技醫
      藥股份有限公司出具之驗尿報告、臺灣高等法院被告前案
      紀錄表等可稽。
    (三)扣案之毒品海洛因4 包、1 小瓶（合計淨重9.5 公克）、
      大麻膏1 包（淨重0.26公克）及注射針筒2 支等物可資佐
      證。
四、核本件被告上開所為，分別係犯毒品危害防制條例第10條第
    1 項之施用第一級毒品（海洛因部分）、同條第2 項之施用
    第二級毒品（大麻、甲基安非他命等各部分）等罪。其各施
    用毒品前之持有毒品行為，應為其後施用行為所吸收，均不
    另論罪。又其上開施用毒品三罪，犯意各別，行為互殊，應
    予分論併罰。又被告前曾於92年間因偽造文書案件，經臺灣
    士林地方法院以92年度士簡字第55號簡易判決判處有期徒刑
    六月確定，於93年2 月23日易科罰金執行完畢，有臺灣高等
    法院被告前案紀錄表在卷可稽，被告前受有期徒刑執行完畢
    ，於五年以內故意再犯本件有期徒刑以上之各罪，均為累犯
    ，應依刑法第47條第1 項規定，各加重其刑。爰審酌被告之
    素行、各罪再犯施用毒品情節、所生危害及犯罪後坦承之態
    度等一切情狀，各量處如主文所示之刑。又本件被告犯罪後
    ，中華民國九十六年罪犯減刑條例業已制定，經總統於96年
    7 月4 日公布，同年月16日生效施行，查本件被告之犯罪時
    間，均係在96年4 月24日以前，所犯施用毒品等罪，核諸中
    華民國九十六年罪犯減刑條例第2 條第1 項、第3 條等規定
    ，悉合於減刑條件，爰依該條例第2 條第1項 第3 款、第10
    條第1 項規定，各減其宣告刑二分之一，並定其應執行之刑
    。扣案之毒品海洛因淨重9.5 公克、大麻膏0.26公克，均係
    查獲之毒品，依毒品危害防制條例第18條第1 項前段規定，
    不問屬於犯人與否，應均予沒收銷燬；盛裝上開毒品海洛因
    之包裝袋4 只、小玻璃瓶1 個、盛裝上開毒品大麻膏包裝袋
    1 只、注射針筒2 支等物，則均係被告所有各供施用毒品海
    洛因、大麻等犯罪所用之物，惟非屬「專供施用毒品之器具
    」，另依刑法第38條第1 項第2 款規定，按其所犯之罪併予
    宣告沒收。
五、依刑事訴訟法第273 條之1 第1 項、299 條第1 項前段、第
    310 條之2 、第454 條，毒品危害防制條例第10條第1 項、
    第2 項、第23條第2 項、第18條第1 項前段，刑法第11條前
    段、第47條第1 項、第51條第5 款、第38條第1 項第2 款，
    中華民國九十六年罪犯減刑條例第2 條第1 項第3 款、第7
    條、第10條第1 項，判決如主文。
六、如不服本判決，得自收受送達之日起10日內向本院提出上訴
    狀（須附繕本）。
本案經檢察官靳開聖到庭執行職務
中　　華　　民　　國　　96　　年　　11　　月　　14　　日
                      刑事第三庭  法　官  彭  全  曄
以上正本證明與原本無異
                                  書記官  吳  詩  琳
中　　華　　民　　國　　96　　年　　11　　月　　14　　日
附錄本案論罪科刑法條全文：
毒品危害防制條例第10條
施用第一級毒品者，處 6 月以上 5 年以下有期徒刑。
施用第二級毒品者，處 3 年以下有期徒刑。
